臺灣高雄地方法院刑事判決
111年度審易字第194號
公  訴  人  臺灣高雄地方檢察署檢察官
被      告  楊昀熙  （原名楊孟汝）




上列被告因業務侵占案件，經檢察官提起公訴（110年度偵字第1
3154號），被告於本院準備程序為有罪之陳述，經受命法官告知
簡式審判程序之旨，聽取檢察官、被告之意見後，合議庭裁定由
受命法官依簡式審判程序獨任審理，判決如下：
    主  文
楊昀熙犯業務侵占罪，處有期徒刑陸月，如易科罰金，以新臺幣
壹仟元折算壹日。緩刑貳年，並於判決確定後壹年內參加法治教
育參場次。緩刑期間付保護管束。
    事  實
一、楊昀熙（原名楊孟汝、楊孟儒）於神腦國際企業股份有限公
    司特約門市（下稱神腦國際公司，位於高雄市○○區○○○路000
    號）擔任門市專員，為從事業務之人，竟意圖為自己不法之
    所有，自民國109年11月11日起至110年1月31日止，於附件所
    示時間，收取如附件所示之金額共新臺幣（下同）4萬8603
    元後，先予挪用，楊昀熙再補入如附件「楊孟儒補入」欄所
    示挪用金額，共3萬4351元，尚有1萬4252元未歸還，以此方
    式侵占款項。嗣經該特約門市店長宋英嘉發現帳務短缺，經
    查帳後，始悉上情。
二、案經神腦國際企業股份有限公司告訴由高雄市政府警察局林
    園分局報告臺灣高雄地方檢察署檢察官偵查起訴。
    理  由
一、本件被告楊昀熙所犯係死刑、無期徒刑、最輕本刑為3年以
    上有期徒刑以外之罪，其於準備程序中就被訴事實為有罪之
    陳述，經法官告知簡式審判程序之旨，並聽取公訴人及被告
    之意見後，認為適宜進行簡式審判程序，依刑事訴訟法第27
    3條之1第1項規定，裁定進行審判程序。又依刑事訴訟法第2
    73條之2規定，簡式審判程序之證據調查，不受同法第159條
    第1項有關傳聞證據排除等規定之限制，亦即具有傳聞證據
    性質之各項證據，均有證據能力，得作為證據使用，合先敘
    明。
二、上開犯罪事實，業據被告於本院審理時（審易卷第81、97、
    99頁）坦承不諱，核與證人即告訴代理人宋英嘉於警詢（警
    卷第10至12頁）、偵訊（偵卷第23、24、77、78、127頁）
    之證述，參核相符，並有被告之人員資料表、被告侵占款項
    之監視器錄影畫面光碟、錄影畫面截圖翻拍照片、受理案件
    證明書、受理各類案件紀錄表各1份（警卷第16至19、20、2
    1頁）在卷可稽，足認被告上開任意性自白，核與卷內積極
    事證相符，洵堪採為論罪之基礎。本案事證明確，被告犯行
    ，堪以認定，應依法論科。
三、論罪科刑
  ㈠核被告所為，係犯刑法第336條第2項之業務侵占罪。又被告
    如附件所示之時間所為，均係利用業務上收取帳款之機會侵
    占款項，犯罪時間密接，手法相似，侵害法益同一，各行為
    之獨立性極為薄弱，被告係基於單一之業務侵占犯意為之，
    依一般社會觀念，以視為數個舉動之接續施行，合為包括之
    一行為予以評價，較為合理，應論以接續犯之一罪。
　㈡爰以行為人之責任為基礎，審酌被告楊昀熙受僱於神腦國際
    公司擔任門市專員，為從事業務之人，理應忠實執行業務並
    善盡職責，竟為圖私利周轉，擅自利用向客戶收取帳款之便
    ，侵占其業務上所持有之款項，所為誠屬不該。惟念其犯後
    於本院審理時能坦承犯行，態度非惡。又被告已與告訴人當
    庭和解成立，並匯款返還所侵占之款項1萬4252元，經告訴
    代理人孫淑娟表明不再追究，有本院準備程序筆錄在卷可參
    （審易卷第81頁）；兼衡被告自陳學歷為大學畢業，現在事
    美甲工作，月收入約數千元，未婚，無小孩等智識程度、家
    庭及經濟狀況（審易卷第101頁），暨其犯罪之動機、目的
    、手段等一切情狀，量處如主文所示之刑，並諭知如易科罰
    金之折算標準。　
四、緩刑附負擔宣告
　　被告前未曾受有期徒刑以上刑之宣告，有臺灣高等法院被告
    前案紀錄表在卷可稽（詳前科卷內），堪認素行尚可，被告
    犯後於審理中業與告訴代理人達成和解，告訴代理人亦請求
    從輕量刑等情（審易卷第81頁），信被告經此警偵審程序，
    當知所惕勵而無再犯之虞，爰諭知緩刑2年。復為提昇其法
    治觀念，並依刑法第74條第1項第1款、第2項第8款、第93條
    第1項第2款規定，併宣告被告於判決確定後1年內，應參加
    法治教育3場次，緩刑期間付保護管束，以維法治。　　
五、不予沒收之說明：
　  本件被告業務上侵占如附件所示之款項共1萬4252元，屬被
    告之犯罪所得，本應依刑法第38條之1第1項規定宣告沒收，
    惟被告已與告訴代理人孫淑娟和解成立，並已返還1萬4252
    元，和解所付之金額，實質上已經剝奪被告上開不法所得，
    爰不再諭知沒收，以免過苛，附此敘明。
據上論斷，應依刑事訴訟法第273條之1第1項、第284條之1、第2
99條第1項前段，刑法第336條第2項、第41條第1項前段、第74條
第1項第1款、第2項第8款、第93條第1項第2款，刑法施行法第1
條之1第1項，判決如主文。
本案經檢察官蘇聰榮提起公訴，檢察官呂乾坤到庭執行職務。
中　　華　　民　　國　　111 　年　　5 　　月　10 　　日
                  刑事第五庭    法　官  李昆南
以上正本證明與原本無異。
如不服本判決應於收受送達後20日內向本院提出上訴書狀，並應
敘述具體理由；如未敘述上訴理由者，應於上訴期間屆滿後20日
內向本院補提理由書（均須按他造當事人之人數附繕本）「切勿
逕送上級法院」。
中　　華　　民　　國　　111 　年　　5 　　月　　10　　日
　　　　　　　　　　　　　　　　書記官　鄭仕暘
附錄本判決論罪科刑法條：
中華民國刑法第336條
對於公務上或因公益所持有之物，犯前條第一項之罪者，處1年
以上7年以下有期徒刑，得併科15萬元以下罰金。
對於業務上所持有之物，犯前條第一項之罪者，處6月以上5年以
下有期徒刑，得併科9萬元以下罰金。
前二項之未遂犯罰之。 
附件